【裁判字號】    90,訴,234
【裁判日期】    901018
【裁判案由】    毒品危害防制條例
【裁判全文】
臺灣高雄地方法院刑事判決                            九十年度訴字第二三四號
    公  訴  人  臺灣高雄地方法院檢察署檢察官
    被      告  乙○○
    指定辯護人  本院公設辯護人  丁○○
右列被告因違反毒品危害防制條例案件，經檢察官提起公訴（八十九年度偵字第二三
一八四號），本院判決如左：
    主  文
乙○○共同販賣第二級毒品，累犯，處有期徒刑柒年肆月。販賣第二級毒品所得財物
新台幣肆仟伍佰元沒收，如全部或一部不能沒收時，以其財產抵償之。
    事  實
一、乙○○曾於民國八十、八十一年間因懲治盜匪條例及竊盜案件，分別經台灣高雄
    地方法院、最高法院判處有期徒刑八月、四年四月確定，嗣接續執行於八十六年
    三月九日假釋交付保護管束期滿而執行完畢。詎不知省悔，於八十九年十月十二
    日晚間某時，接獲甲○○表明欲購買安非他命施用之電話，因乙○○手中並無毒
    品現貨，即與綽號「榮忠」之不詳姓名年籍成年男子，共同基於販賣第二級毒品
    安非他命之犯意聯絡，由乙○○與甲○○議定於八十九年十月十三日上午十一點
    五十分在高雄市○○區○○路與林森路口附近交貨，價款新台幣（下同）四千五
    百元，販賣所得由乙○○與「榮忠」以不詳比例朋分。嗣於八十九年十月十三日
    上午十一時許，乙○○先於同上約定地點，自該綽號「榮忠」者處取得第二級毒
    品安非他命一包，繼之於同日上午十一時五十分許，在高雄市○○區○○路與林
    森路口之超商前，乙○○將該包毒品安非他命販售予甲○○，並收取價款四千五
    百元。嗣交易後二人尚未離去之際，為警當場巡邏查獲，並在甲○○身上扣得第
    二級毒品安非他命一包（淨重八點零八公克）。
二、案經高雄市政府警察局刑警大隊移送台灣高雄地方法院檢察署檢察官偵查起訴。
    理  由
一、訊據被告乙○○對於上開時、地與甲○○一同為警查獲，並於甲○○身上扣得安
    非他命一包等情固不諱言，然矢口否認有何販賣安非他命之犯行，辯稱：係查獲
    之前一日甲○○與伊至超商打電動玩具時碰到「榮忠」，甲○○與「榮忠」自行
    接洽毒品交易，伊不知情；查獲當天上午九點半，是因甲○○要伊載他去搭乘火
    車站附近之遊覽車回家，雙方才約在該處碰面，約五分鐘後榮忠亦至該地與甲○○交易毒品，伊均不知情也未參與，後來甲○○要伊直接載他回楓港，伊不願意
    ，二人尚在爭執時即為警查獲云云。惟查：右揭由被告向綽號「榮忠」者聯絡取
    得第二級毒品安非他命後，於上開時、地以四千五百元之代價販賣予甲○○等事
    實，已據被告於警訊中供承不諱，核與證人甲○○於警訊中明確指證：係查獲當
    日凌晨以電話聯絡向被告購買毒品，雙方約定於隔日早上十一時四十分左右在查
    獲地點之超商前交易，價格為四千五百元，交易完成尚在現場聊天之際即為警查
    獲等情均相符，並經證人即現場查獲警員丙○○於本院調查程序時到庭結證證稱
    ：當天執行巡邏勤務，見被告二人形跡可疑而上前盤查，在甲○○上衣口袋內發
    現裝有安非他命之香菸盒，甲○○當場供稱毒品係向乙○○購買等語屬實（見本
    院九十年六月十八日訊問筆錄）。再本件於證人甲○○身上查扣之白色粉末一包
    ，經送請法務部調查局檢驗結果，認確係第二級毒品甲基安非他命（淨重八點零
    八公克，包裝重零點八二公克）一節，有該局九十年八月十六日出具之檢驗通知
    書一份存卷可按。又證人甲○○於警訊中之證述，係出於自由意志陳述，內容實
    在一情，已經證人丙○○警員於本院同次庭訊證稱無訛（上開訊問筆錄參照）；
    被告與證人甲○○既係朋友關係，復無恩怨夙仇，證人當無故為設詞構陷之理；
    證人丙○○乃依法執行職務之員警，亦無對查獲個案故予歪曲偏頗之理，是證人
    甲○○於警訊中之證詞及證人丙○○上開證言，均堪採信。綜上，足認被告上開
    警訊時之自白始與事實相符，堪予採憑。至被告嗣後空言辯稱：伊未看過警訊筆
    錄，警訊中所供不實云云，惟其並未遭警方刑求取供，復未提出任何影響其警訊
    供述任意性之具體事證供本院參酌審究，尚難認其警訊筆錄非出於自由意志供述
    甚明。何況，苟係甲○○與榮忠在電動玩具店自行聯絡毒品交易事宜，甲○○豈
    有於警訊筆錄中對「榮忠」男子隻字未提之理；又苟如被告所辯：查獲當天早上
    九點半是甲○○與伊約在查獲地點見面，要伊載甲○○前往搭乘遊覽車返家，嗣
    因方某要求伊直接載他回家，伊不願意，雙方因而發生爭吵云云，惟查獲地點詎
    高雄火車站附近之攬客遊覽車（諸如尊龍、如皇、統聯等客運公司）攬客上車地
    點近在咫尺，以步行方式即可迅速到達，焉需大費周章再由被告開車附載甲○○
前往搭車，且衡情二人豈會為此細故爭吵達二個小時，至十一點五十分許方為警
    查獲之理。從而，被告前開所辯，顯與常情有悖，係避就圖卸之詞；證人甲○○
    於本院訊問時改口附和：該包安非他命係綽號「榮忠」者販予伊云云（九十年五
    月二十四日訊問筆錄），亦屬事後迴護之詞，均無足取。事證明確，被告共同販
    賣第二級毒品安非他命犯行，堪予認定。
二、按安非他命係毒品危害防制條例第二條第二項第二款所規定之第二級毒品，是核
    被告上開販賣安非他命之所為，係犯毒品危害防制條例第四條第二項之販賣第二
    級毒品罪。又其持有安非他命後進而販賣，其持有之低度行為應被販賣高度行為
    所吸收，不另論罪。被告與綽號「榮忠」之不詳姓名年籍成年男子間就上開犯行
    ，有犯意聯絡及行為分擔，皆為共同正犯。再被告曾於民國八十、八十一年間因
    懲治盜匪條例及竊盜案件，分別經台灣高雄地方法院、最高法院判處有期徒刑八
    月、四年四月確定，嗣接續執行，於八十六年三月九日假釋交付保護管束期滿而
    執行完畢等情，有卷附台灣高雄地方法院檢察署刑案資料查註資料表及台灣高等
    法院被告全國前案紀錄表各一份可按，其於執行完畢五年後再犯本件有期徒刑以
    上之罪，為累犯，應依刑法第四十七條之規定加重其刑。審酌被告素行非佳，前
    已犯麻醉藥品管理條例罪經法院判處徒刑確定，有台灣高等法院被告全國前案紀
    錄表在卷可按，猶不知悔悟，明知安非他命係毒品，仍再予販賣，助長施用毒品
    犯行，戕害他人健康尤甚，姑念其犯後雖執詞辯解否認犯行，然態度良好，及販
    賣次數僅此一次，並未大規模販賣，犯罪所得非鉅等一切情狀，量處如主文所示
    之刑，以資懲儆。又被告販賣毒品所得四千五百元，雖未據扣案，仍應依毒品危
    害防制條例第十九條第一項規定宣告沒收之，如全部或一部不能沒收時，以其財
    產抵償之。至扣案之第二級毒品安非他命一包，雖係被告所販賣之毒品，惟既已
    售出，即屬甲○○所有之物，應於甲○○涉嫌施用第二級毒品之案件中諭知沒收
    銷燬，本院即不併予宣告沒收，附此敘明。
據上論斷，應依刑事訴訟法第二百九十九條第一項前段，毒品危害防制條例第四條第
二項、第十九條第一項，刑法第十一條前段、第二十八條、第四十七條，判決如主文
。
本案經檢察官郭武義到庭執行職務。
中      華      民      國      九十      年      十      月    十八    日
      臺灣高雄地方法院刑事第六庭
                          審判長法  官    趙家光
                                法  官    李怡諄
                                法  官    林韋岑
右正本證明與原本無異。
如不服本判決，應於判決送達後十日內，向本院提出上訴狀。
                                書記官    董明惠
中    華    民    國      九十      年      十      月      十八      日
【附錄本判決論罪科刑法條】
毒品危害防制條例第四條第二項：
  製造、運輸、販賣第二級毒品者，處無期徒刑或七年以上有期徒刑，得併科新台幣
  七百萬元以下罰金。


司法院資訊處製作；財團法人民間司法改革基金會備份。
